臺灣屏東地方法院刑事裁定
111年度聲字第566號
聲  請  人  
即  被  告  BQ000-A109121C（真實姓名年籍詳卷）
選任辯護人  許文華律師
            李佳容律師
上列聲請人即被告因妨害性自主罪案件（本院110年度原侵訴字
第8號），聲請交付法庭錄音光碟，本院裁定如下：
    主  文
聲請人於繳納相關費用後，准予轉拷交付本院一一○年度原侵訴
字第八號妨害性自主罪案件中華民國一一一年五月二十六日審判
期日之法庭錄音光碟。
聲請人就主文第一項所示錄音光碟內容，不得散布、公開播送，
或為非正當目的使用，並禁止再行轉拷利用。
    理  由
一、聲請意旨略以：聲請人即被告（下稱聲請人）因妨害性自主
    罪案件，經本院於民國111年5月26日進行審理程序，惟筆錄
    內就證人即告訴人A女之證詞記載似有疏漏之處，該筆錄正
    確性與聲請人主張或維護其法律上利益切身相關，聲請人為
    保障訴訟上權益，聲請交付本院110年度原侵訴字第8號案件
    於111年5月26日審判程序之法庭錄音光碟。
二、按當事人及依法得聲請閱覽卷宗之人，因主張或維護其法律
    上利益，得於開庭翌日起至裁判確定後6個月內，繳納費用
    聲請法院許可交付法庭錄音或錄影內容；前項情形，依法令
    得不予許可或限制聲請閱覽、抄錄或攝影卷內文書者，法院
    得不予許可或限制交付法庭錄音或錄影內容；第1項情形，
    涉及國家機密者，法院得不予許可或限制交付法庭錄音或錄
    影內容；涉及其他依法令應予保密之事項者，法院得限制交
    付，法院組織法第90條之1定有明文。再依法庭錄音錄影及
    其利用保存辦法第8條第1項、第2項規定：當事人及依法得
    聲請閱覽卷宗之人，因主張或維護其法律上利益，聲請交付
    法庭錄音或錄影內容時，應敘明理由，由法院為許可與否之
    裁定。法院受理前項聲請，如認符合聲請人要件，並在聲請
    期間內提出，且就所主張或維護法律上之利益已敘明者，除
    法令另有排除規定外，應予許可。而「因主張或維護其法律
    上利益」，包括如核對更正筆錄、他案訴訟所需，或認法院
    指揮訴訟方式對其訴訟權益有影響之虞，欲用以保障其法律
    上利益等情形。是依上開說明，可知當事人及依法得聲請閱
    覽卷宗之人，因主張或維護其法律上利益（如核對更正筆錄
    、他案訴訟所需，或認法院指揮訴訟方式對其訴訟權益有影
    響之虞等），聲請交付法庭錄音或錄影內容時，法院除以涉
    及國家機密、當事人或第三人之隱私或營業秘密等為由，得
    否准其聲請外，應予許可。末按持有法庭錄音內容之人，就
    取得之錄音內容，不得散布、公開播送，或為非正當目的使
    用，亦為法院組織法第90條之4第1項所明定。
三、經查，聲請人為本院110年度原侵訴字第8號妨害性自主罪案
    件之被告，為本案之當事人，聲請意旨已敘明係為供核對庭
    訊筆錄所載證人證述之內容所需，而聲請交付本院111年5月
    26日審理期日之法庭錄音光碟，經核聲請人之聲請與其防禦
    權之有效行使有關，揆諸前揭說明，應認聲請人已敘明其有
    主張或維護法律上利益之理由，揆諸前揭規定及說明，其聲
    請為有理由，爰裁定聲請人於繳納相關費用後，准予轉拷交
    付如主文所示之法庭錄音光碟。惟聲請人依法就取得之法庭
    錄音光碟內容，依上揭規定，不得散布、公開播送，或為非
    正當目的使用，另依法院辦理聲請交付法庭錄音錄影內容應
    行注意事項第6條規定，禁止再行轉拷利用。
四、依刑事訴訟法第220條，裁定如主文。
中　　華　　民　　國　　111 　年　　6 　　月　　14　　日
                  刑事第三庭    審判長法  官  鍾佩真
                                      法  官  楊子龍
                                      法  官  張瑞德
以上正本證明與原本無異。
如不服本裁定應於收受送達後五日內向本院提出抗告書狀敘述抗
告之理由抗告於台灣高等法院高雄分院。
中　　華　　民　　國　 111  　年　　6 　　月　　15　　日
                                      書記官  李佩玲